台灣板橋地方法院刑事判決　　　　　　　　　　　　九十二年度訴字第一六九九號
　　公　訴　人　台灣板橋地方法院檢察署檢察官
　　被　　　告　戊○○
　　選任辯護人　粘舜權　律師
　　被　　　告　丙○○
　　指定辯護人　本院公設辯護人　辛○○
　　被　　　告　庚○○
　　選任辯護人　彭永彰　律師
　　被　　　告　乙○○
 ???????????（現於台北縣坪林鄉大林村逮魚堀五十號服役中）
　　選任辯護人　吳信吉　律師
右列被告因違反毒品危害防制條例案件，經檢察官提起公訴（九十二年度偵字第一０
七九五、一０八三二號），本院判決如左：
    主  文
戊○○、丙○○、庚○○、乙○○均無罪。
    理  由
一、公訴意旨略以：被告戊○○意圖營利並基於概括之犯意，自民國（下同）九十一
    年間某日起，在其台北縣土城市○○路二五九巷一之五號十六樓住處，分別購入
    第二級毒品ＭＤＭＡ（搖頭丸）、大麻及第三級毒品Ｋ他命後，連續多次，在台
    北縣、台北市及桃園市之舞廳內販售予同案被告丙○○、庚○○、甲○○（另結
    ）及其他不特定之人謀利。被告甲○○、丙○○、庚○○因向被告戊○○購買毒
    品欠款無力清償，甲○○乃自九十一年七月間某日起；丙○○、庚○○自九十二
    年三月間某日起，為戊○○運送搖頭丸及Ｋ他命到台北市、台北縣三重市之舞廳
    交予特定人，並收取貨款。嗣於九十二年五月二十二日中午十二許，被告丙○○
    、庚○○在台北縣永和市○○路一五七巷六弄四號為警查獲；九十二年五月二十
    二日十三時許，被告甲○○在台北縣永和市○○路一六四號前為警查獲；九十二
    年五月二十三日中午十二時四十分許，被告戊○○在台北縣土城市○○路二五九
    巷一之五號十六樓為警查獲，並扣得被告丙○○所有之Ｋ他命分裝瓶九十個；被
    告庚○○所有之搖頭丸二十五顆；甲○○所有之搖頭丸一百四十三顆、Ｋ他命四
    小瓶及毛重八十四公克；被告戊○○所有之大麻（查獲時共毛重二五公克，經檢
    驗剩餘共淨重二四‧一四公克檢還）、Ｋ他命毛重二０三公克、搖頭丸十九顆及
    Ｋ他命分裝瓶一批。另被告乙○○意圖營利並基於概括犯意，自九十一年十月間
    某日起，在其台北縣永和市○○路一五七巷六弄四號，分別購入第二級毒品ＭＤ
    ＭＡ（搖頭丸）及第三級毒品Ｋ他命後，連續多次，在台北縣、台北市之舞廳內
    販售予丁○○及其他不特定之人謀利。嗣於九十二年五月二十二日中午十二時許
    ，在台北縣永和市○○路一五七巷六弄四號為警查獲，並扣Ｋ他命淨重０‧五公
    克及Ｋ他命分裝瓶二個。因認被告戊○○等四人均係犯毒品危害防制條例第四條
    第二項販賣第二級毒品及同條第三項販賣第三級毒品之罪嫌云云。
二、按犯罪事實應依證據認定之，無證據不得認定其犯罪事實；又不能證明被告犯罪
    或其行為不罰者，應諭知無罪之判決，刑事訴訟法第一百五十四條第二項、第三
    百零一條第一項分別定有明文。再被告或共犯之自白，不得作為有罪判決之唯一
    證據，仍應調查其他必要之證據，以察其是否與事實相符，刑事訴訟法第一百五
    十六條第二項亦著有規定。次按認定不利於被告之事實，須依積極證據，茍積極
    之證據本身存有瑕疵而不足為不利於被告事實之認定，即應為有利於被告之認定
    ，更不必有何有利之證據，而此用以證明犯罪事實之證據，猶須於通常一般人均
    不至於有所懷疑，堪予確信其已臻真實者，始得據以為有罪之認定，倘其證明尚
    未達到此一程度，而有合理性之懷疑存在，致使無從為有罪之確信時，即應為無
    罪之判決，此有最高法院八十二年度台上字第一六三號判決、七十六年度台上字
    第四九八六號、三十年度上字第八一六號等判例意旨可資參照。又依法治國家之
    刑事訴訟原則，檢察官除提起公訴外，尚須維持公訴，負有說服之責任，其舉證
    責任之目的，係在充分證明被告確有如公訴所指之犯罪事實，從而其舉證責任應
    存在於刑事訴訟程序之全程，且於舉證不足以使法院產生有罪之確信時，為終局
    的舉證責任未盡。是以於公訴程序，用以證明犯罪事實之證據之蒐集、提出及說
    服之責任，在於檢察官，刑事訴訟法第一百六十一條第一項規定檢察官就被告犯
    罪事實，應負舉證責任，並指出證明之方法，即明示其旨，至於修正前刑事訴訟
    法第一百六十三條第一項及修正後刑事訴訟法第一百六十三條第二項關於法院調
    查證據之規定，乃指法院應於訴訟當事人舉證之範圍內，依職權或聲請，循刑事
    訴訟法第一百六十四條以下關於證據調查之程序及方法而為調查，以將檢察官及
    其他當事人之舉證轉換為法院之證據認知，究明證據之證據能力與證明力，非謂
    法院得逾越公正第三者地位，代檢察官蒐集證據，否則不啻破壞訴訟三方關係，
    衍生由法院證明被告犯罪，或檢察官與法院協同證明被告犯罪等嚴重悖反法治國
    家原則之結果，影響人民對於法院中立客觀之信賴，最高法院八十七年度台非字
    第一號判決謂：「按法院固應依職權調查證據，但並無蒐集證據之義務。刑事訴
    訟法第三百七十九條第十款規定應於審判期日調查之證據而未予調查之違法，解
    釋上應不包括蒐集證據在內，其調查之範圍，以審判中案內所存在之一切證據為
    限，案內所不存在之證據，即不能責令法院為發現真實，應依職權從各方面詳加
    蒐集、調查」及九十二年度台上字第一二八號判例謂：「刑事訴訟法第一百六十
    一條已於九十一年二月八日修正公布，修正後同條第一項規定：檢察官就被告犯
    罪事實，應負舉證責任，並指出證明之方法。因此，檢察官對於起訴之犯罪事實
    ，應負提出證據及說服之實質舉證責任。倘其所提出之證據，不足為被告有罪之
    積極證明，或其闡明之證明方法，無從說服法官以形成被告有罪之心證，基於無
    罪推定之原則，自應為被告無罪判決之諭知」，合先敘明。
三、本件公訴人認被告戊○○、丙○○、庚○○、乙○○等四人涉有販賣第二級毒品
    及第三級毒品之罪嫌，無非係以被告等人之自白、證人陳丁○○之證述、通訊監
    察譯文及為警查獲時所扣得之毒品為其主要論據。訊之被告戊○○、丙○○、庚○○、乙○○等四人均堅決否認有何販賣第二級毒品及第三級毒品之犯行，被告
    戊○○並辯稱：伊所施用之大麻、搖頭丸及Ｋ他命係在桃園地區一不詳店名舞廳
    內向一位真實姓名不詳之人購得，伊係為自己施用才購買，並無販賣予他人，伊
    於警訊中坦承有販賣毒品之犯行，係警察要伊承認，才將所查扣之金錢返還，伊
    因父親癌症急需用錢，才坦承有販賣毒品之行為等語；被告丙○○、庚○○等二
    人皆辯稱：伊二人因遭警察刑求才會於警訊筆錄中坦承有向被告戊○○購買搖頭
    丸及Ｋ他命之情事及伊二人有販賣搖頭丸及Ｋ他命之行為，伊二人並無為戊○○
    運送毒品抵債之行為等語；而被告乙○○則辯稱：伊係自己施用搖頭丸Ｋ他命，
    伊並無販賣毒品予丁○○等語。經查：
四、本院經調查所得之心證：
  （一）被告戊○○、丙○○、庚○○等人供稱於警局訊問時有遭警員刑求乙節，經
        詰問被告戊○○等人與渠等之辯護人所請求傳訊之證人己○○、壬○○、癸○○等三人，雖可證明查獲之警員於執行搜索勤務時，或有執行不當之情形
        ；惟並無任何證據可資證明被告戊○○等人於警局製作訊問筆錄時，有遭警
        員刑求或有強暴、脅迫等不法之行為。是認被告戊○○、丙○○、庚○○、
        乙○○等四人警訊及偵查之筆錄係具有證據能力。
  （二）被告戊○○固於警訊中供稱：「我曾賣給綽號「枯羅」（即指被告丙○○）
        、「小高」（即指被告甲○○）、「陳琳」，大概就這三個人，其他是朋友
        介紹之不特定人，有小賣也有施用者」，被告丙○○供稱：「搖頭丸及Ｋ他
        命大多數是向綽號「阿文」男子購買，搖頭丸以每顆約新台幣（下同）一五
        ０至一八０元購買，再以二００至二五０元賣出」；惟被告張圓宣於警訊中
        已明白表示綽號「阿文」並非被告戊○○等語。另被告庚○○供承：「有，
        二至三次，送搖頭丸及Ｋ他命，因為幫戊○○送貨，買主會給我車錢，每次
        買主會給我三００至五００元不等的車資，視路程而定」；而被告乙○○則
        供稱：「丁○○曾向我進阿曼尼搖頭丸一００顆，出貨價格每顆一五０元，
        MOTO系列也是一００顆，售價一六０元，其它的幾次我忘了」；又被告戊○○、丙○○、庚○○、乙○○等四人分別於偵查中供稱：（被告戊○○）「
        搖頭丸及大麻是我自己用的。Ｋ他命除了自己用外，如果有人要，我每顆賣
        六００至六三０元不等，都在永和樂華夜市附近販賣」、（被告張圓宣）「
        從今（指九十二）年三月開始，我們向戊○○拿搖頭丸沒有錢付給他，他就
        叫我們幫他介紹客人及送貨，送貨的地點都是在台北市的ＫＴＶ比較多，搖
        頭丸及Ｋ他命都有」、（被告庚○○）「我是從今（九十二）年三月間開始
        幫戊○○送搖頭丸及Ｋ他命給顧客，最後一次是二、三個星期前幫他送，總
        共送了三、四次，都送到三重市黃金歲月ＫＴＶ樓下」、（被告乙○○）「
        去（九十一）年十月開始賣搖頭丸及Ｋ他命，都是先打電話約時間、地點，
        我再送過去，大部分都是在台北市，有，大概二次（指販賣毒品予丁○○）
        」。綜合上述被告戊○○、丙○○、庚○○、乙○○等四人於警訊及偵查中
        之供述，其中被告丙○○於警訊中明白供述向綽號「阿文」購買毒品，然該
        阿文並非被告戊○○，惟於偵查中又稱係向被告戊○○購買搖頭丸；另被告
        戊○○雖供承有販賣毒品之情事，惟究係於何時在何地，以何價格各販賣予
        何人？以及被告戊○○購買毒品之價格為何，獲利若干等均不明；又被告丙○○、庚○○二人供承有為戊○○運送毒品部分，此部分亦無訊問被告戊○○以察共犯丙○○、庚○○二人所述是否與事實相符。另被告丙○○、庚○○二人雖供述有為被告戊○○運送毒品之行為，然對於販賣搖頭丸、Ｋ他命
        各係何價格及販賣予何人均不明？至被告乙○○雖供稱有販賣毒品予丁○○
        ，惟究係於何時在何地，以何價格販賣何種毒品予丁○○及究獲利若干等？
        亦未向被告乙○○一一究明。是以被告戊○○、丙○○、庚○○、乙○○等
        四人於警訊、偵查中之自白已有瑕疵或係證據並不充足，自不能僅憑被告戊○○等人有瑕疵之自白，而無其他補強證據下，即遽論被告等人有販賣第二
        級毒品、第三級毒品之行為，證據嫌有未足。
  （三）再證人丁○○第一次警訊筆錄中證稱：「搖頭丸跟綽號「阿翔」之男子購買
        ‧‧‧搖頭丸購入價格為一五０至一八０元不等‧‧‧」（見本院刑事卷第
        一宗所附台北市政府警察局刑事警察大隊九十二年七月二十三日北市警刑大
        二字第０九二六五０二三五００號函所附筆錄），復於第二次警訊筆錄指認
        綽號「阿翔」即係被告乙○○；惟對於向被告乙○○購買第二級毒品搖頭丸
        ，究係於何時、在何處及購買次數為何均未說明，而證人丁○○於本院審理
        時經詰問證稱：並無向被告乙○○購買過毒品等語。是以證人丁○○之證詞
        已前後顯有瑕疵。又公訴人所憑之通訊監察譯文之內容及所查扣之毒品，皆
        無法作為被告戊○○、丙○○、庚○○、乙○○等四人有販賣第二級毒品、
        第三級毒品之犯行之積極證據。
  （四）綜上所述，復查無其他積極證據足資認定被告戊○○等四人涉有被訴販賣第
        二級毒品及第三級毒品之犯行，既不能證明被告戊○○等四人犯罪，自應諭
        知被告戊○○四人無罪之判決。至被告戊○○、庚○○、乙○○等人查獲時
        雖分別持有第二級毒品或大麻或搖頭丸，惟被告戊○○庚○○、乙○○等三
        人供承係因自己施用而持有，故渠等之行為亦非僅得以持有第二級毒品罪責
        相繩，附此說明。
據上論斷，應依刑事訴訟法第三百零一條第一項，判決如主文。
本案經檢察官孫治平到庭執行職務
中　　華　　民　　國　　九   十   三    年    九    月   二  十  一     日
                             台灣板橋地方法院刑事第四庭
                                 審判長法  官  潘長生
                                       法  官  陳靜茹
                                       法  官  吳幸娥
右正本證明與原本無異。
如不服本判決，應於判決送達後十日內向本院提出上訴狀（應附繕本），上訴於臺灣
高等法院。
                                       書記官  楊馥如
中　　華　　民　　國　　九   十   三    年    九    月   二  十  一     日
